【裁判字號】    85,台上,5220
【裁判日期】    851107
【裁判案由】    違反槍彈藥刀械管制條例
【裁判全文】
最高法院刑事判決                              八十五年度台上字第五二二○號
    上 訴 人  甲○○
右上訴人因違反槍彈藥刀械管制條例案件，不服台灣高等法院高雄分院中華民國八
十五年五月二十三日第二審判決（八十五年度上訴字第一六五號，起訴案號：台灣屏
東地方法院檢察署八十三年度偵字第一一一一、一一一二、一一一三、一一一五、一
一六六、一二四五、一二九六、一三二一、一三三二、一三八八、三○五六、一三三
四二號、八十三年度偵緝字第一八、二三、二九號），提起上訴，本院判決如左：
    主  文
原判決撤銷，發回台灣高等法院高雄分院。
    理  由
本件原判決認定上訴人甲○○受雇於楊瑞興（判刑確定）為王玉彰（判刑確定）所有
永松號漁船船長，於民國八十二年二月二十日凌晨，與楊瑞興、洪和順（已判刑）及
不知情之陳榮華自屏東縣恒春鎮後壁湖大光漁港駕該船出發，楊瑞興並冒用傅文炳證
件矇混出境，行至菲律賓三聖塊港口，私運原判決附表一所示槍彈自大光漁港入境等
情。因而維持第一審依想像競合犯規定，論處上訴人未經許可運輸衝鋒槍罪刑之判決
，駁回其在第二審之上訴，固非無見。
惟查：(一)原判決維持第一審判決理由欄謂其附表一所示之烏茲衝鋒槍三支、中共黑星
手槍、四五手槍、轉輪手槍各一支、九○手槍六支、各類子彈五百顆，除同附表四所
示不具殺傷力之轉輪手槍三支、五九四半自動手槍一支、子彈五十顆外均沒收，但其
中五九四半自動手槍並非上訴人私運進口者，轉輪手槍三支不知是否其私運者之一，
致理由與事實即附表相互矛盾，此部分自應詳查審認，釐清明確（原判決誤將非上訴
人犯罪之附表二、三槍彈中所含附表四不具殺傷力槍彈均認屬上訴人所犯，究該槍彈
屬何次走私入境者，應調查清楚，方予認定）。(二)上訴人非法運輸者計有槍砲彈藥刀
械管制條例第七條第一項之衝鋒槍、同條第二項之手槍、同法第十一條第一項之彈藥
，此係一行為而犯上述三罪，應有想像競合犯之適用，至楊瑞興冒名出境，所犯國家
安全法第六條第一項之未經申請許可入出境罪，上訴人如何與其有犯意聯絡及行為分
擔，原判決未詳予論，已有未合，且此部分與前述三罪之運輸犯行，似非同一行為
，原審遽以想像競合犯論處，適用法則亦有未當。(三)有罪之判決對於有利被告之證據
不採者，應說明其理由。本件所依憑論罪之主要證據即共犯楊瑞興不利於己之陳述，
先後不一，楊某於第一次警訊筆錄並未指及上訴人，第二次警訊筆錄更謂「除洪姓船
員外，船長（即上訴人）及船員均不知情（走私槍彈）」（警局卷第七十二頁、第七
十四頁），至第六次警訊筆錄始稱上訴人知情參與（同卷第九十六頁），原判決採信
其不利上訴人之供述，對該前供有利之證言，如何不足採信，恝置未理，自屬證據上
理由未備。以上或為上訴意旨所指摘，或為本院得依職權調查之事項，應認有發回更
審之原因。
據上論結，應依刑事訴訟法第三百九十七條、第四百零一條，判決如主文。
中      華      民      國    八十五    年     十一     月      七      日
                              最高法院刑事第九庭
                                  審判長法官  謝  家  鶴
                                        法官  羅  一  宇
                                        法官  吳  昭  瑩
                                        法官  花  滿  堂
                                        法官  陳  世  淙
      右正本證明與原本無異
                                              書  記  官
中      華      民      國    八十五    年     十一     月    十四      日


司法院資訊處製作；財團法人民間司法改革基金會備份。
